臺灣臺北地方法院刑事判決　　　　　　　　　　　　九十一年度訴字第一二三三號
　　公　訴　人　臺灣臺北地方法院檢察署檢察官
　　被　　　告　丙○○　男　四.
　　指定辯護人　甲○公設辯護人沈芳萍
右列被告因強盜案件，經檢察官提起公訴（九十一年度偵字第二一一○九號），甲○
裁定如左：
    主  文
丙○○竊盜，因防護贓物、脫免逮捕，當場施以強暴，處有期徒刑伍年。
    事  實
一、丙○○意圖為自己不法之所有，於民國九十一年九月三日晚間九時四十分許，在
    臺北市松山區○○○路一四三號前，以鐵線勾起停放路旁之車號ＤＭ－二九二０
    號自用小客車門鎖之方式，開啟車門入內竊取乙○○所有之女用手錶乙只，得手
    後適為乙○○發現其坐於車前副駕駛座內，乙○○出言「幹什麼」欲嚇阻之，丙
    ○○為防護贓物及脫免逮捕，竟以雙手用力將乙○○推開，致乙○○受有右手臂
    疼痛之傷害（傷害部分未據告訴），丙○○即乘隙逃逸，經乙○○報警，巡邏員
    警隨即在臺北市松山區○○○路一四一巷巷口當場逮捕，並在丙○○身上起出乙
    ○○所有前揭手錶乙只。
二、案經台北市政府警察局松山分局報請台灣台北地方法院檢察官偵查起訴。
    理  由
一、訊據被告丙○○雖坦承於上開時地竊取乙○○之女用手錶得手，被乙○○發現後
    隨即逃逸等情，惟矢口否認涉有準強盜犯行，辯稱：其沒有施以強暴脅迫，沒有
    推乙○○，如果以其男人的力氣要推她，她一定會跌倒云云，惟查，右揭事實，
    業據證人乙○○到庭證述：當時其看到被告坐在駕駛座右邊翻置物箱，其為了確
    認是否為其丈夫故站在打開之車門旁不到一公尺，其看到被告後問他幹什麼，被
    告站起來與其面對面，將其推開就跑了，被告當時沒有路可以跑走，一定要把其
    推開才能逃走。被告很用力推其手，否則其手不會瘀青。因為其身上有背東西有
    一定重量，且被告沒有碰到伊身體，僅推其手，故沒有立刻跌倒等語綦詳（見甲
    ○九十一年十二月十七日審判筆錄），且有財團法人基督復臨安息日會台安醫院
    診斷證明書影本及贓物認領保管收據一紙在卷可稽，按被告係坐於前座行竊，依
    證人乙○○所述其係立於該車門旁不到一公尺，則被告非除去證人之阻礙難以逃
    逸，且證人乙○○事後復前往台安醫院急診治療，應可認定被告為防護贓物、脫
    免逮捕，當場施以強暴之事實應可認定，則被告所辯顯係事後飾卸之詞，並不足
    採，本件事證明確，其犯行洵堪認定。
二、核被告所為係犯刑法第三百二十九條、第三百二十八條第一項準強盜罪。爰審酌
    被告正值壯年，不思正途，而為本件準強盜犯行，惟犯後願當庭向被害人道歉尚
    有悔意，及被害人所受損害等一切情狀，量處如主文所示之刑，以示懲戒。
據上論斷，應依刑事訴訟法第二百九十九條第一項前段、刑法第三百二十九條、第三
百二十八條第一項判決如主文。
本案經檢察官陳佳秀到庭執行職務。
中      華      民      國      九十一    年    十二    月    三十一    日
                                      臺灣臺北地方法院刑事第九庭
                                          法  官  沈君玲
右正本證明與原本無異。
如不服本判決，應於判決送達後十日內，向甲○提出上訴狀。
                                          書記官  蔡梅蓮
中      華      民      國      九十二      年     一      月     二    日
附錄本案論罪科行所依據之法條
刑法第三百二十九條
竊盜或搶奪，因防護贓物、脫免逮捕或湮滅罪證，而當場施以強暴、脅迫者、以強盜
論
。
刑法第三百二十八條
意圖為自己或第三人不法之所有，以強暴、脅迫、藥劑、催眠術或他法，至使不能抗
拒，而取他人之物或使其交付者，為強盜罪，處五年以上有期徒刑。
以前項方法得財產上不法之利益或使第三人得之者，亦同。
犯強盜罪因而致人於死者，處死刑、無期徒刑或十年以上有期徒刑；致重傷者，處無
期徒刑或七年以上有期徒刑。
第一項及第二項之未遂遂犯罰之。
預備犯強盜罪者，處一年以下有期徒刑、拘役或三千元以下罰金。
